臺灣臺北地方法院民事裁定　　　　　　 100年度訴字第1068號
聲　請　人
即　原　告　張吉弘
訴訟代理人　吳宜財律師
複　代理人　南雪貞律師
相　對　人
即　被　告　賽亞數位科技股份有限公司
特別代理人　曾建銘
上列當事人間請求確認董事委任關係不存在等事件，聲請人聲請
選任相對人之特別代理人，本院裁定如下：
    主  文
選任曾建銘於本院一百年度訴字第一○六八號確認董事委任關係
不存在等事件，為相對人即被告賽亞數位科技股份有限公司之特
別代理人。
    理  由
一、按對於無訴訟能力人為訴訟行為，因其無法定代理人，或其
    法定代理人不能行代理權，恐致久延而受損害者，得聲請受
    訴法院之審判長，選任特別代理人，民事訴訟法第五十一條
    第一項定有明文。又所謂無訴訟能力人，非僅指無訴訟能力
    之自然人，法人無法定代理人或其法定代理人不能行代理權
    之情形，亦屬之。次按公司與董事間訴訟，除法律另有規定
    外，由監察人或股東會所選任之人代表公司為訴訟，公司法
    第二百十三條並有明文。是以股份有限公司有與公司之董事
    訴訟之必要，如該公司監察人不能代表公司進行訴訟時，即
    得依前揭規定聲請受訴法院為之選任特別代理人。
二、聲請意旨略以：聲請人原為相對人公司之董事，嗣聲請人於
    民國九十七年八月五日辭卸該公司董事職務，詎相對人公司
    登記文件上仍列聲請人為董事，聲請人為保障權利，有以相
    對人公司為被告提起本件訟訴之必要，為避免利害衝突，本
    應由相對人公司之監察人為其法定代理人，然其監察人呂志
    強已於九十九年十月十八日死亡，自無從代理相對人，為使
    程序順利進行，爰依民事訴訟法第五十一條第一項規定，聲
    請選任其總經理曾建銘為相對人公司之特別代理人等語。
三、經查，本件聲請人請求確認其與相對人公司間董事委任關係
    不存在，係屬董事與公司間之訴訟，依前開說明，自應以該
    公司之監察人或股東會選任之人為法定代理人進行本件訴訟
    ，惟該公司監察人呂志強業已死亡，有聲請人提出之相對人
    公司變更登記表及呂志強除戶戶籍謄本在卷可稽，復查無相
    對人公司股東會已選任代表公司訴訟之人，堪認相對人公司
    確無法定代理人進行本件訴訟，聲請人聲請選任相對人公司
    之特別代理人，應予准許。本院審酌相對人公司原任總經理
    曾建銘就相對人公司之各項事務運作，應屬知悉，是其對於
    本件訴訟標的法律關係之爭點各節，堪屬較為熟稔，應可於
    本件確認董事委任關係不存在等事件為相對人公司進行訴訟
    行為，茲選任曾建銘擔任相對人公司之特別代理人。
四、依民事訴訟法第五十一條第一項，裁定如主文。
中    華    民    國   100    年    9     月    8     日
                  民事第一庭    法  官  劉台安
以上正本係照原本作成
本裁定不得抗告
中    華    民    國   100    年    9     月    8     日
                                書記官  曹瓊文